# 关于供水设施委托经营管理，水费收入如何入账的问题

提问人：kts533 时间：2016-01-06 10:59:35
甲方是一家水务公司，乙方是一家水业公司，甲方将其拥有的城乡供水设备设施委托给乙方经营管理，水费收入是不是应该是乙方纳入自己的报表核算了？
委托运营管理合同中规定： 甲方的权利：依照合同约定按时足额收取乙方经营管理费用
乙方的权利和义务有：全面制定经营方案，享有独立自主经营权；承担经营中的全部成本
，并制定有效控制成本的方法和标准并按时足额上缴委托经营管理利润。委托经营管理费
用结算方式为乙方于每年 6 月 30 日前，根据甲乙双方确认的会计师事务所出具的年度审计报
表，在审计完成一个月内（以出具审计报表时间起算）支付净利润的100%给甲方。
答案是不是应该是： 乙方收水费，支付委托经营费，甲方的收入委托经营费，不是水费

回答人：chenyiwei
甲方仍享受受托资产的 100 ％净利润，乙方不收取管理费？这个交易安排似乎不合理？如果不考虑可能存在的不公允、 不合理因素，则基于实质重于形式原则。乙公司不应确认水费收入和成本，而应按代收代付处理；水费收入、成本和利润应确认在甲方。